臺灣桃園地方法院小額民事判決　　　　110年度桃小字第640號
原　　　告　長庚醫療財團法人林口長庚紀念醫院

法定代理人　程文俊　
訴訟代理人　陳國川　
　　　　　　葉宗霖　
被　　　告　郭泰昇　
上列當事人間請求給付醫療費事件，本院於民國110 年10月20日
言詞辯論終結，判決如下：
    主      文
原告之訴駁回。
訴訟費用由原告負擔。
    事實及理由
一、原告主張：被告於民國109 年8 月9 日，因傷至原告醫院急
    診室接受治療，因而產生醫療費用新臺幣（下同）25,925元
    ，現尚積欠其中21,000元未為繳納。故依醫療契約之法律關
    係提起本件訴訟，請求被告給付積欠之醫療費用。並聲明：
    被告應給付原告21,000元，及自支付命令送達翌日起至清償
    日止，按年息5%計算之利息。
二、被告則以：被告未曾於上開日期至原告醫院就診，而係有他
    人冒用被告名義至原告醫院就診。被告係於翌日即同年月10
    日，因有警員電聯被告之父，告知被告因交通事故送至原告
    醫院就醫，始知上情。並聲明：原告之訴駁回。
三、按當事人主張有利於己之事實者，就其事實有舉證之責任，
    民事訴訟法第277 條前段定有明文。又民事訴訟如係由原告
    主張權利者，應先由原告負舉證之責，若原告先不能舉證，
    以證實自己主張之事實為真實，則被告就其抗辯事實即令不
    能舉證，或其所舉證據尚有疵累，亦應駁回原告之請求。本
    件原告主張兩造間有醫療契約存在，請求被告依約給付醫療
    費用，既為被告所否認，自應由原告就契約存在之事實先負
    舉證之責。然查，原告於言詞辯論時已經自承：於109 年8
    月9 日收治其認為係「郭泰昇」之人時，並未向該人收取健
    保卡或其他身分證件，嗣後亦未請其簽署切結書等文件（見
    本院卷第21頁反面第11至12行、第16行）。其雖當庭提出被
    告簽名之同意書1 份，但旋即陳稱該同意書屬於被告先前門
    診病歷資料（見本院卷第21頁反面第16至17行、第22至23行
    、第27行），自無從以之證明被告於上開日期至原告急診室
    就診之事實。又原告雖主張其係依救護紀錄所載內容填寫傷
    病患資料，但卷附桃園市政府消防局救護紀錄表與119 緊急
    救護案件受理紀錄表（見本院卷第23、33頁）所載「郭泰昇
    」之個人資料，究係由救護人員收取證件核對人別，或係由
    傷患自行報明而為記載，亦屬不明，無從以之認定當日至原
    告急診處就診之人確為被告。另急診醫療雖有其急迫性，但
    醫療行為完畢、傷病患準備離院時，其急迫情形已不存在，
    實務上諸多醫療院所於未繳清醫療費用之傷病患離院時，亦
    有採取要求其簽署繳費同意書、切結書，甚至簽發本票為擔
    保之相關措施，原告應具備以類似方式查證之相當能力，自
    無從以醫療急迫性作為減輕其舉證責任之特別事由。從而，
    依本件原告所提證據，尚無法證明被告有於上開日期至原告
    急診室就診，無從認定兩造間有醫療契約存在，原告以此請
    求被告給付如其聲明所示之醫療費用與遲延利息，為無理由
    ，應予駁回。
四、本件結論已臻明確，兩造其餘攻擊防禦方法及所提證據，經
    審酌均不至影響判決結果，故不逐一論述。
五、訴訟費用負擔之依據：民事訴訟法第78條，並依同法第436
    條之19第1 項，確定訴訟費用額為1,000 元。
中    華    民    國   110    年     11    月    5    日
                   桃園簡易庭  法  官  陳逸倫
以上為正本係照原本作成。
如不服本判決，應於送達後20日內，向本院提出上訴狀並表明上
訴理由，如於本判決宣示後送達前提起上訴者，應於判決送達後
20日內補提上訴理由書（須附繕本）。
如委任律師提起上訴者，應一併繳納上訴審裁判費。
中    華    民    國   110    年    11    月    8     日
                              書記官  洪惠娟
附錄：
一、民事訴訟法第436條之24第2項：
    對於小額程序之第一審裁判上訴或抗告，非以其違背法令為
    理由，不得為之。
二、民事訴訟法第436條之25：
    上訴狀內應記載上訴理由，表明下列各款事項：
    ㈠原判決所違背之法令及其具體內容。
    ㈡依訴訟資料可認為原判決有違背法令之具體事實。
三、民事訴訟法第471條第1項：（依同法第436條之32第2項規定
    於小額事件之上訴程序準用之）
    上訴狀內未表明上訴理由者，上訴人應於提起上訴後20日內
    ，提出理由書於原第二審法院；未提出者，毌庸命其補正，
    由原第二審法院以裁定駁回之。